臺灣高等法院民事裁定　　　　　　　　 93年度重上字第104號
聲請人即
被上訴人　　長佳機電工程股份有限公司
法定代理人　黃添春
訴訟代理人　黃泰鋒律師
　　　　　　劉曦光律師
右聲請人與大江國際股份有限公司間撤銷仲裁判斷事件，聲請續
行訴訟，本院裁定如左：
      主    文
聲請駁回。
      理    由
一、按裁定重整後，公司之破產、和解、強制執行及因財產關係
    所生之訴訟等程序，當然停止。對公司之債權，在重整裁定
    前成立者，為重整債權，非依重整程序，不得行使權利。公
    司法第294、296條定有明文。又重整債權人，應提出足資證
    明其權利存在之文件，向重整監督人申報，有異議之債權，
    由法院裁定之，就債權有實體上爭執者，應由有爭執之利害
    關係人，於前項裁定送達後20日內提起確認之訴，並應向法
    院為起訴之證明。重整債權在法院宣告審查終結前，未經異
    議者，視為確定，對公司或全體股東、債權人有確定判決同
    一之效力。公司法第299條第2.3.4項亦定有明文。
二、經查，本件訴請撤銷仲裁判斷事件，經台灣台北地方法院（
    下稱台北地院）駁回上訴人在笫一審之訴，上訴人於民國（
    下同）93年1 月16日提起上訴，並由本院繫屬在案。於本件
    訴訟進行中，台北地院於93年9月10日以93年度整字第1號裁
    定准許上訴人重整，此有該裁定書附本院卷可稽（本院卷第
    170至180頁）。按系爭仲裁判斷之內容涉及兩造間有關給付
    工程款等債權債務關係之爭執，本院雖僅就有無撤銷仲裁判
    斷之事由為審酌，惟因判決結果涉及上訴人是否須依系爭仲
    裁判斷給付被上訴人工程款，故應屬因財產關係所生之訴訟
    程序。且系爭被上訴人對上訴人之工程款債權係在重整裁定
    之前成立，故其性質應屬重整債權。揆諸前述，非依重整程
    序不得行使權利。因所謂「不得行使權利」包含不得請求給
    付，故本件訴訟程序於重整程序終結前，應當然停止。被上
    訴人雖謂公司法第 294條規定所停止之訴訟程序僅係指與重
    整債權有關之程序，非其所有民事法律關係均當然停止。惟
    按本件撤銷仲裁判斷之訴雖為形成之訴，僅得為形式審查，
    但訴訟結果關係被上訴人請求給付之債權是否存在，本諸前
    述，被上訴人之債權仍屬重整債權，故本件訴訟之判決結果
    與重整債權是否成立有關，則自係與重整債權有關之訴訟程
    序。況若本件訴訟程序不停止，嗣於重整程序中，若被上訴
    人申報債權，有爭議時須否提起確認之訴？若兩造因對被上
    訴人之債權有爭執而提起確認之訴，將會造成相同事件重複
    審理之情形。至被上訴人援用之最高法院90年度台抗字第
    373 號裁定，係針對重整裁定後所發生之重整債務所為判斷
    ，與本件係重整裁定前已經發生之重整債權不同，故被上訴
    人所為之抗辯殊無可採。從而，本件訴訟程序自應於重整程
    序終結前當然停止。聲請人聲請續行訴訟，為無理由，應予
    駁回。
據上論結，爰裁定如主文。
中　　華　　民　　國　　94　　年　　1　　月　　14　　 日
                  民事第２庭審判長法  官  張耀彩
                                  法  官  王仁貴
                                  法  官  黃嘉烈
正本係照原本作成。
如不服本裁定，應於收受送達後十日內委任律師為訴訟代理人向
院提出抗告狀，並應繳納抗告費新台幣一千元。
中　　華　　民　　國　　94　　年　　1　　月　　20　 　日
　　　　　　　　　　　　　　　　　書記官  倪淑芳
